【裁判字號】    89,交易,454
【裁判日期】    901022
【裁判案由】    公共危險等
【裁判全文】
台灣台北地方法院刑事判決              八十九年度交易字第四五四號
    公  訴  人  台灣台北地方法院檢察署檢察官
    被      告  己○○
右列被告因公共危險等案件，經檢察官聲請簡易判決處刑（八十九年度偵字第三六一
一號），本院簡易庭認不宜適用簡易判決處刑，改依通常程序，本院判決如左：
    主    文
己○○服用酒類，不能安全駕駛動力交通工具而駕駛，科罰金參仟元，如易服勞役，
以參佰元折算壹日。
其餘過失傷害部分公訴不受理。
    事    實
一、己○○於民國八十九年一月十三日下午三時許，在台北縣新店市○○路○段一八
    ０號一樓住處，飲用啤酒三瓶，於同年月日晚上六時許，又前往台北縣新店市○○路、中華路口之卡拉ＯＫ店內，飲用威士忌，因服用酒類過量，已達反應較慢
    、感覺減低、思考改變，並影響駕駛能力而不能安全駕駛動力交通工具之狀態下
    ，竟於同年月日晚上十時三十分許，駕駛車號ＢＣ－五九五六號自用小客車，沿
    台北市○○路由宜蘭往新店方向行駛，途經台北縣北宜路一段二二二號前，本應
    注意行車速度，無標誌規定下，時速不得超過四十公里，且汽車在雙向二車道行
    駛時，在劃有分向限制線之路段，不得駛入來車之車道內，依當時情形，並無不
    能注意情事，竟疏於注意，違規駛入來車道，並以時速五、六十公里速度超速行
    駛，適有戊○○駕駛車號ＩＢ－八八四三號自用小客車附載甲○○、乙○○、丙○○等人，沿台北縣北宜路由新店往宜蘭方向行駛，二車終因己○○違規駕駛而
    發生擦撞，致甲○○受有頭部挫傷、左膝及左足跟挫裂傷（約二公分）；乙○○
    受有右臉頰瘀挫傷、右小腿瘀挫傷、左肩挫傷；丙○○受有右下肢瘀傷、挫傷、
    右腳踝挫傷（傷害告訴部分均經當庭撤回告訴，如後述）。嗣經報警處理，警員
    對己○○進行酒精測試，測得己○○之呼氣中所含酒精濃度達每公升０．六四毫
    克，始發現上情。
二、案經甲○○、乙○○、丙○○訴由台北縣警察局新店分局報請報請台灣台北地方
    法院檢察署檢察官聲請簡易判決處刑，本院簡易庭認不宜適用簡易判決處刑，改
    依通常程序審理。
    理    由
壹、有罪部分：
一、右開事實，業據被告己○○於本院審理時坦承不諱，核與告訴人甲○○、乙○○
    、丙○○於警訊、偵審中所為指述、目擊證人丁○○於偵審中所為證述相符，並
    有道路交通事故調查報告表、酒精濃度測試單、汽車駕駛人酒後生理協調平衡檢
    測紀錄卡各一紙在卷為憑，復有現場照片六張附卷可考，且飲酒後吐氣酒精濃度
    達於每公升０．五毫克時，即有反應較慢、感覺減低、影響駕駛之輕到中度之中
    毒症狀，又如已達於每公升０．五五毫克，其肇事率較一般未飲酒者之十倍，此
    有行政院國軍退除役官兵輔導委員會台北榮民總醫院八十八年八月五日（八八）
    北總內字第二六八六八號函及中央警察大學交通學系暨交通管理研究所教授蔡志
    中之研究報告各一紙在卷可稽，此項認定標準僅屬檢警取締酒後駕車之參考，固
    無拘束本院之效力，惟被告飲酒達每公升０．六四毫克，顯然已超出每公升０．
    五五毫克，且證人丁○○到庭證稱：撞到時，我先生開著車子向右轉，就看到陳
    的意識不清楚，一副打瞌睡的樣子等語，足證被告有飲酒後已達不能駕駛動力交
    通工具之情形。本件事證明確，犯行洵堪認定。
二核被告服用酒類，達於不能安全駕駛動力交通工具而駕駛所為，係犯刑法第一百
    八十五條之三之服用酒類，不能安全駕駛動力交通工具而駕駛罪。爰審酌被告犯
    罪素行、品行、犯罪手段、所生損害、犯後態度良好等一切情狀，量處如主文所
    示之刑，並諭知易服勞役之折算標準。
貳、公訴不受理部分：
一按告訴乃論之罪，告訴人於第一審辯論終結前得撤回其告訴，又告訴經撤回者，
    應諭知不受理之判決，並得不經言詞辯論為之，刑事訴訟法第二百三十八條第一
    項第三百零三條第三款、第三百零七條定有明文。
二、本件告訴人甲○○、乙○○、丙○○告訴被告於八十九年一月十三日晚上十時三
    十分許，駕駛車號ＢＣ－五九五六號自用小客車，沿台北市○○路由宜蘭往新店
    方向行駛，途經台北縣北宜路一段二二二號前，本應注意行車速度，無標誌規定
    下，時速不得超過四十公里，且汽車在雙向二車道行駛時，在劃有分向限制線之
    路段，不得駛入來車之車道內，依當時情形，並無不能注意情事，竟疏於注意，
    違規駛入來車道，並以時速五、六十公里速度超速行駛，適有戊○○駕駛車號Ｉ
    Ｂ－八八四三號自用小客車附載甲○○、乙○○、丙○○等人，沿台北縣北宜路
    由新店往宜蘭方向行駛，二車終因己○○超速，且違規駛入來車道而發生擦撞，
    致甲○○受有頭部挫傷、左膝及左足跟挫裂傷（約二公分）；乙○○受有右臉頰
    瘀挫傷、右小腿瘀挫傷、左肩挫傷；丙○○受有右下肢瘀傷、挫傷、右腳踝挫傷
    害案件，公訴人認係觸犯刑法第二百八十四條第一項前段之過失傷害罪，依同法
    第二百八十七條之規定，須告訴乃論。茲據告訴人甲○○、乙○○、丙○○當庭
    撤回其等告訴，依照首開說明，爰不經言詞辯論，逕為諭知不受理之判決。
參、據上論斷，應依刑事訴訟法第四百五十二條、第二百九十九條第一項前段、第三
    百零三條第三款、第三百零七條，刑法第一百八十五條之三、第四十二條第二項
    ，罰金罰鍰提高標準條例第二條，判決如主文。
本案經檢察官蕭方舟到庭執行職務。
中      華      民      國    九十      年      十      月    二十二    日
                                  台灣台北地方法院交通法庭
                                      法  官  李  麗  玲
右正本證明與原本無異。
如不服本判決，應於判決送達後十日內向本院提出上訴狀(應抄附繕本)。告訴人
或被害人如對於本判決不服者，應具備理由請求檢察官上訴，其上訴期間之計算
係以檢察官收受判決正本之日期為準。
                                      書記官  江  虹  儀
中      華      民      國      九十    年      十      月    二十二    日
附錄本案論罪科刑法條全文：
刑法第一百八十五條之三
服用毒品、麻醉藥品、酒類或其他相類之物，不能安全駕駛動力交通工具而駕駛者，
處一年以下有期徒刑、拘役或三萬元以下罰金。


司法院資訊處製作；財團法人民間司法改革基金會備份。
